臺灣臺中地方法院刑事判決　　　　　　 100年度訴字第1053號
公　訴　人　臺灣臺中地方法院檢察署檢察官
被　　　告　吳秉憲
上列被告因違反毒品危害防制條例案件，經檢察官提起公訴（10
0 年度毒偵字第331 號），被告於準備程序中就被訴事實為有罪
之陳述，於聽取當事人之意見後，由本院合議庭裁定由受命法官
獨任以簡式審判程序審理，判決如下：
    主  文
吳秉憲施用第一級毒品，累犯，處有期徒刑拾壹月。又施用第二
級毒品，累犯，處有期徒刑伍月。應執行有期徒刑壹年貳月。
    事  實
一、吳秉憲於民國92年間因施用毒品案件，經依本院裁定送觀察
    、勒戒後，認無繼續施用毒品之傾向，於92年11月12日執行
    完畢釋放，並由臺灣臺中地方法院檢察署檢察官以92年度毒
    偵字第3127號為不起訴處分確定；又於95年間因搶奪、妨害
    自由及施用第一級毒品案件，分別經本院判處有期徒刑6 月
    、2 月及8 月並均確定，嗣分別經減刑減為有期徒刑3 月、
    1 月、4 月，並定應執行有期徒刑7 月；復於96年間因施用
    第一級毒品、竊盜、贓物案件，分別經本院判處有期徒刑9
    月、7 月（嗣分別經減刑減為有期徒刑4 月又15日、3 月又
    15日）、2 月並均確定，嗣定應執行有期徒刑9 月又15日，
    經接續執行於97年1 月22日假釋出監，而於97年5 月7 日縮
    刑期滿未經撤銷假釋，視為執行完畢。詎其仍不知悔改，分
    別為下列之行為：
  (一)基於施用第一級毒品海洛因（下稱「海洛因」）之犯意，於
    99年12月8 日晚上7 時16分許採尿時起回溯72小時期間內之
    為警查獲前某刻，在其斯時位於臺中市○村路之租屋處內，
    以將海洛因放在玻璃球吸食器內點燃吸食煙霧之方式，施用
    海洛因1 次。
  (二)基於施用第二級毒品甲基安非他命（下稱「甲基安非他命」
    ）之犯意，於99年12月3 日晚上8 時許，在臺中市○○路路
    邊某處，以將甲基安非他命放在玻璃吸食器內燒烤吸食煙霧
    之方式，施用甲基安非他命1 次。
二、查獲經過：因吳秉憲為內政部警政署列管之應受尿液採驗人
    口，而經警通知於99年12月8 日晚上7 時16分許，前往臺中
    市政府警察局東勢分局採集尿液送驗，結果呈嗎啡、安非他
    命、甲基安非他命陽性反應，因而查悉上情。
三、案經臺中市政府警察局東勢分局報告臺灣臺中地方法院檢察
    署檢察官偵查起訴。
    理  由
一、程序方面：
（一）本案被告吳秉憲所犯係死刑、無期徒刑、最輕本刑為3 年
      以上有期徒刑以外之罪，被告於行準備程序中就被訴事實
      為有罪之陳述，經法官告知簡式審判程序之旨，並聽取公
      訴人、被告之意見後，本院合議庭認為適宜由受命法官獨
      任進行簡式審判程序，而依刑事訴訟法第273 條之1 第1
      項規定，裁定改用簡式審判程序，是本案之證據調查，依
      刑事訴訟法第273 條之2 、同法第159 條第2 項之規定，
      不適用傳聞法則有關限制證據能力之相關規定。
（二）本案被告所為不利於己之供述，並無出於強暴、脅迫、利
      誘、詐欺、疲勞訊問、違法羈押或其他不正之方法，亦非
      違反法定障礙事由經過期間不得訊問或告知義務之規定而
      為，依刑事訴訟法第156 條第1 項、第158 條之2 規定，
      應認其有證據能力。
（三）本案認定犯罪事實所憑之證據，均無違反法定程序而取得
      之情形，依刑事訴訟法第158 條之4 反面規定，自有證據
      能力。
二、本院認定被告有罪之證據如下：
（一）被告於本院審理時之自白供述。
（二）被告為警查獲後，尿液檢驗結果呈現安非他命、甲基安非
      他命、嗎啡陽性反應，有應受尿液採驗人尿液檢體採集送
      驗紀錄表、中山醫學大學附設醫院檢驗科藥物檢測中心尿
      液檢驗報告各1 紙附卷可稽，足認被告確有於上揭時地分
      別施用甲基安非他命、海洛因之犯行無訛。
（三）又查被告前因施用毒品案件，受上揭事實欄所示毒品觀察
      勒戒及罪刑宣告情形，有臺灣高等法院被告前案紀錄表、
      臺灣臺中地方法院檢察署刑案資料查註紀錄表及全國施用
      毒品案件紀錄表各1 份在卷可按。依上開說明，被告係於
      第3 次以上犯毒品危害防制條例第10條之罪，依毒品危害
      防制條例第23條第2 項規定，應依法起訴。檢察官予以起
      訴，即無不合。
（四）綜上卷證足認本案事證明確，被告犯行均堪認定，均應依
      法論科。
三、核被告吳秉憲所為，係違反毒品危害防制條例第10條第1 項
    之施用第一級毒品海洛因罪及同條第2 項之施用第二級毒品
    甲基安非他命罪。被告施用前持有毒品海洛因、甲基安非他
    命之低度行為，各為其施用之高度行為所吸收，各不另論罪
    。又被告前曾受上揭事實欄一所載罪刑宣告及刑之執行完畢
    情形，有臺灣高等法院被告前案紀錄表1 紙在卷可稽，其於
    徒刑執行完畢後，5 年內故意再犯本案2 件施用毒品犯行，
    均係涉犯有期徒刑以上之罪，各為累犯，爰依刑法第47條第
    1 項規定，各加重其刑。至被告所犯上開2 罪間，犯罪個別
    ，行為互殊，顯係基於個別犯意為之，應予分論併罰。爰審
    酌被告犯罪之目的及動機係為滿足自身毒癮而吸毒、犯罪之
    手段係分別以將海洛因、甲基安非他命放入吸食器內燒烤吸
    食其煙之方式施用、前有施用毒品素行、品行尚可、智識程
    度為國中畢業、家庭經濟狀況為勉持（見偵卷所附被告之99
    年12月8 日調查筆錄受詢問人欄之記載），及被告犯罪後坦
    認犯行，犯後態度尚佳等一切情狀，併斟酌檢察官所為求刑
    內容，分別量處如主文所示之刑，並定其應執行之刑，以資
    懲儆。
據上論斷，應依刑事訴訟法第273 條之1 第1 項、第299 條第1
項前段，毒品危害防制條例第10條第1 項、第2 項，刑法第11條
前段、第47條第1 項、第51條第5 款，判決如主文。
本案經檢察官劉文賓到庭執行職務。
中    華    民    國     100    年     5     月   10  日
                  刑事第十八庭     法  官  胡芷瑜
以上正本證明與原本無異。
如不服本判決，應於收受送達後10日內向本院提出上訴書狀，並
應敘述具體理由；其未敘述上訴理由者，應於上訴期間屆滿後20
日內向本院補提理由書（均須按他造當事人之人數附繕本）「切
勿逕送上級法院」。
                                   書記官  沈慧玲
中    華    民    國     100    年     5     月   10  日
附錄論罪科刑法條全文：
毒品危害防制條例第10條
施用第一級毒品者，處6 月以上5 年以下有期徒刑。
施用第二級毒品者，處3 年以下有期徒刑。